臺灣彰化地方法院刑事附帶民事判決
111年度簡上附民字第5號
原      告  楊芸瑜
被      告  林建豪


上列被告因竊盜案件（本院111年度簡上字第27號），經原告提
起附帶民事訴訟，本院於民國111年7月12日言詞辯論終結，判決
如下
    主      文
被告應給付原告新臺幣玖仟元，及自民國一百一十一年三月二日
起至清償日止按年利率百分之五計算之利息。
本判決得假執行。
    事實及理由
一、原告起訴主張：
　㈠被告於民國110年7月29日凌晨3時40分許，騎自行車至彰化縣
    ○○市○○路0段000巷00號前騎樓處，徒手開啟原告置於該處騎
    樓前之普通重型機車置物箱，竊取其內錢包現金9,050元，
    請准賜判決如訴之聲明。
　㈡被告應賠償原告新臺幣（下同）9千元（原起訴主張9,050
　　元，嗣於審理中減縮為9千元），並自起訴狀繕本送達之翌
    日起至清償日止，按週年利率5％計算之利息。
　㈢訴訟費用由被告負擔。
二、被告答辯：僅竊取1,650元，願意賠償原告1,650元等語。
三、得心證之理由：
  ㈠按附帶民事訴訟之判決，應以刑事訴訟判決所認定之事實為
    據，刑事訴訟法第500條前段定有明文。查被告林建豪於110
    年7月29日凌晨3時40分許，騎乘自行車至彰化縣○○市○○路0
    段000巷00號前騎樓處，見騎樓處停放數台普通重型機車無
    人看管，遂隨機找尋有無坐墊置物箱未上鎖之機車，嗣於同
    日凌晨3時45分許，徒手開啟楊芸瑜置於該騎樓前之普通重
    型機車置物箱，竊取其內錢包之現金9,050元等事實，業經
    本院就此部分犯行，以111年度簡上字第27號判決處被告拘
    役40日在案，有上開刑事判決在卷可稽，是原告主張被告有
    侵權行為之事實，自堪信為真實。
　㈡按因故意或過失，不法侵害他人之權利者，負損害賠償責任
    ，民法第184 條第1 項前段定有明文。被告於上開時、地竊
    取被害人之財物9,050元，業經本院認定如上，核其所為，
    係侵害原告所有權，自應對原告負賠償責任，則原告依侵權
    行為法律關係，主張被告應給付9千元，自屬有據。
  ㈢按給付無確定期限者，債務人於債權人得請求給付時，經其
    催告而未為給付，自受催告時起，負遲延責任。其經債權人
    起訴而送達訴狀，或依督促程式送達支付命令，或為其他相
    類之行為者，與催告有同一之效力，民法第229 條第2 項定
    有明文。而遲延之債務，以支付金錢為標的者，債權人得請
    求依法定利率計算之遲延利息；應負利息之債務，其利率未
    經約定，亦無法律可據者，週年利率為百分之5 ，亦為民法
    第233 條第1 項前段、第203 條所明定。原告請求被告賠償
    其損害，係以支付金錢為標的，而侵權行為之損害賠償請求
    權於行為時即已發生，但其給付無確定期限，依上開規定，
    自應以被告收受本件刑事附帶民事訴訟起訴狀繕本翌日起負
    遲延責任，則原告請求自起訴狀繕本送達被告翌日即111年3
    月2日起至清償日止，按年利率5％計算之利息，為有理由，
    應予准許。
四、綜上所述，原告依侵權行為之法律關係，請求被告賠償如主
    文第一項所示之金額及自起訴狀繕本送達翌日即111 年3月2
    日起至清償日止，按年利率5 ％計算之法定遲延利息，為有
    理由，應予准許。
五、本判決所命被告給付之金額未逾50萬元，依刑事訴訟法第49
    1 條第10款準用民事訴訟法第389 條第1 項第5 款之規定，
    應依職權宣告假執行，則原告陳明願供擔保請准宣告假執行
    ，即無必要，併此敘明。
六、本件為刑事附帶民事訴訟，依法免納裁判費，且訴訟程序中
    ，兩造並無其他訴訟費用之支出，爰不另為訴訟費用負擔之
    諭知，附此敘明。
據上論結，本件原告之訴為有理由，依刑事訴訟法第502 條第2
項、第491 條第10款，民事訴訟法第389 條第1 項第5 款，判決
如主文。
中　　華　　民　　國　　111 　年　　7 　　月　　26　　日
                  刑事第四庭    審判長法  官  余仕明
　　　　　　　　　                    法  官  黃玉齡
　　　　　　　　　　　　　　　　　　　法  官  林怡君
以上正本證明與原本無異。
如不服本判決應於收受判決後20日內向本院提出上訴書狀，並應
敘述具體理由。其未敘述上訴理由者，應於上訴期間屆滿後20日
內向本院補提理由書(均須按他造當事人之人數附繕本)「切勿逕
送上級法院」。
中　　華　　民　　國　　111 　年　　7 　　月　　26　　日
                                書   記   官  馬竹君